【裁判字號】    92,易,675
【裁判日期】    920423
【裁判案由】    毀損等
【裁判全文】
臺灣板橋地方法院刑事判決                          九十二年度易字第六七五號
    公  訴  人  臺灣板橋地方法院檢察署檢察官
    被      告  甲○○
右列被告因毀損等案件，經檢察官提起公訴（九十一年度偵字第一六０七八號），本
院判決如左：
    主  文
甲○○連續以加害生命之事，恐嚇他人致生危害於安全，處有期徒刑參月，如易科罰
金，以參佰元折算壹日；又連續損壞他人鐵門玻璃，足以生損害於他人，處有期徒刑
參月，如易科罰金，以參佰元折算壹日；應執行有期徒刑伍月，如易科罰金，以參佰
元折算壹日。
    事  實
一、甲○○因懷疑友人丙○○（起訴書誤載為潘明宏）與其女友乙○○交往，心生怨
    懟，竟基於概括犯意，自民國九十一年四月間某日起至同年六月四日上午某時止
    ，連續多次打電話至台北縣土城市○○路○段二三五號二樓丙○○所經營之瑞弘
    科技股份有限公司（下稱瑞弘公司），或對丙○○本人，或由當時同在瑞弘公司
    任職之乙○○接聽後，轉告丙○○恐嚇稱：「要殺死丙○○及其家人」等語，致
    丙○○心生畏懼，足生危害於其生命安全。
二、甲○○復基於毀損之概括犯意，先於九十一年六月四日上午某時許，與丙○○在
    電話中復因乙○○之事，再起爭執，竟旋於同日中午十二時四十分許，持棍棒至
    瑞弘公司，將該公司樓下鐵門玻璃砸毀後推門進入二樓瑞弘公司門口處，復接續
    砸毀瑞弘公司鐵門玻璃離去，致生損害於瑞弘公司及丙○○。後於同年六月下旬
    某日，復承前毀損之概括故意，再持棍棒將瑞弘公司樓下鐵門玻璃砸毀後離去，
    亦足以生損害於瑞弘公司及丙○○。
三、案經丙○○訴由臺北縣政府警察局土城分局報請臺灣板橋地方法院檢察署檢察官
    偵查起訴。
    理  由
一、訊據被告甲○○固坦認與丙○○為朋友關係，並曾撥電話與丙○○，惟矢口否認
    有何恐嚇、毀損犯行，辯稱：伊並未恐嚇丙○○，也沒有到過丙○○所經營之公
    司，不可能毀損該公司之大門玻璃云云。然查：
(一)、右揭被告多次恐嚇丙○○及先後於九十一年六月四日中午十二時四十分許，毀損
    瑞弘公司樓下鐵門之玻璃、瑞弘公司鐵門玻璃，於同年六月下旬某日，毀損瑞弘
    公司樓下鐵門之玻璃後離去之事實，業經告訴人丙○○迭於警詢、偵查及本院調
    查中指訴綦詳（見偵查卷宗第三、四、十九頁及本院九十二年三月十三日訊問筆
    錄），核與當時在場證人乙○○於偵查、本院調查中證稱：渠與被告原係男女朋
    友，但早已分手。渠從九十一年三月起至同年七月間止，在瑞弘公司任職；被告
    從九十一年四月間開始，經常打電話到瑞弘公司，由渠或丙○○接聽，並恐嚇說
    要殺死丙○○及其家人。被告二次毀損玻璃門時，渠都在公司，可以確定是被告
    持棍棒砸毀玻璃，因被告有先按電鈴要進來，按電鈴處有監視器，二樓公司螢幕
    就開始顯示（訪客），渠看到是被告，因被告之前有打渠，所以渠不敢開門，被
    告就持棍棒砸玻璃門，把一樓玻璃門玻璃砸破後，一樓門就順勢被推開，但門鎖
    沒壞，被告就進入二樓，接著打二樓公司玻璃門，被告把玻璃敲破後就離開。第
    二次（毀損）則只有敲一樓大門玻璃完就走了等語（見偵查卷宗第三十頁、本院
    九十二年三月十三日訊問筆錄）相符，並據告訴人提出設有監視器之瑞弘公司樓
    下大門，及該大門、二樓瑞弘公司大門上嵌鑲之玻璃，業已破裂之相片九幀附卷
    （附於偵查卷宗第七至八、二一至二三頁）為憑，足徵告訴人指述非虛，應堪信
    實，被告空言否認犯行，尚不足採。
(二)、參合被告於本院審理中自承：九十年十二月間某日丙○○太太告訴伊，乙○○跟
    丙○○在一起，伊就去問丙○○、乙○○，但他們不承認，直到九十一年三月，
    伊與乙○○都還有電話聯絡，於九十一年三月份伊過生日時，還有跟乙○○吃過
    飯，但後來都找不到乙○○等語（見本院九十二年四月九日審判筆錄）。足徵被
    告九十年十二月間，即已懷疑丙○○、乙○○交往之事，並曾為此事質問丙○○
    ，嗣被告於九十一年三月生日過後，因乙○○未再與之見面，被告遂多次以電話
    恐嚇丙○○，及另行起意先後二次至丙○○公司處為毀損犯行，亦不違常情，被
    告顯有恐嚇及毀損之動機甚明。
(三)、又刑法第三百零五條之恐嚇危害安全罪，所稱將加惡害之旨通知他人使生畏佈，
    此所謂通知之方法不限於直接通知，即經他人間接轉告亦可，只須使被害人知悉
    陷於畏怖已足。被告打電話至丙○○所經營之瑞弘公司，向當時同在瑞弘公司任
    職之乙○○以事實欄所述言詞恫嚇，經乙○○轉告丙○○，使丙○○因之心生畏
    怖，亦足生危害於丙○○無疑。綜上所述，本件事證明確，被告犯行應堪認定。
二、核被告甲○○所為，係犯刑法第三百零五條之恐嚇罪及同法第三百五十四條之毀
    損罪。其先後多次恐嚇及二次毀損行為，均時間緊接，所犯構成要件相同，顯各
    係基於概括犯意反覆為之，為連續犯，均應依刑法第五十六條之規定，各以一罪
    論，並均加重其刑（其連續二次毀損犯行，應僅論以情節較重之第一次即九十一
    年六月四日中午十二時四十分許，損壞瑞弘公司樓下鐵門玻璃、瑞弘公司鐵門玻
    璃之一罪）。至其所犯前開二罪間，犯意各別，行為互殊，應予分論併罰。爰審
    酌被告因感情糾紛，竟多次出言恐嚇告訴人，更且另為毀損犯行，及其犯罪之動
    機、目的、手段、對告訴人所生之危害及其品性、生活狀況、智識程度等一切情
    狀，分別量處各罪如主文所示之刑，並均諭知易科罰金之折算標準，及就其所犯
    上開二罪，依刑法第五十一條第五款規定，定其應執行之刑，並諭知易科罰金之
    折算標準，以示儆懲。
三、至丙○○於九十一年四月間某日起至同年六月四日前某日止，多次經乙○○轉告
    被告恐嚇之情，使丙○○因之亦心生畏怖，及被告於九十一年六月四日上午某時
    以電話恐嚇丙○○，另又於同日中午十二時四十分許，除毀損瑞弘公司玻璃大門
    外，尚毀損公司樓下大門玻璃部分，雖未據起訴，然與前揭起訴被告恐嚇丙○○
    、毀損瑞弘公司大門玻璃部分，分具有連續犯之裁判上一罪、接續犯之實質上一
    罪關係，應為起訴效力所及，本院自得一併審理，附此敘明。
據上論斷，應依刑事訴訟法第二百九十九條第一項前段、刑法第五十六條、第三百零
五條、第三百五十四條、第五十一條第五款、第四十一條第一項前段，罰金罰鍰提高
標準條例第一條前段、第二條，判決如主文。
本案經檢察官吳宗光到庭執行職務。
中      華      民      國    九十二    年      四      月    二十三    日
                                  臺灣板橋地方法院刑事第四庭
                                      審判長法  官  許仕楓
                                            法  官  談  虎
                                            法  官  陳明偉
右正本證明與原本無異。
如不服本判決，應於判決送達後十日內，向本院提出上訴狀。
                                            書記官  呂妍旻
中      華      民      國    九十二    年      四      月    二十三    日


司法院資訊處製作；財團法人民間司法改革基金會備份。
